臺灣高等法院刑事判決
109年度交上易字第298號
上  訴  人  
即  被  告  蘇啓瑞



上列上訴人因公共危險案件，不服臺灣桃園地方法院109年度審
交易字第28號，中華民國109年5月4日第一審判決（起訴案號：
臺灣桃園地方檢察署108年度偵字第32323號），提起上訴，本院
判決如下：
    主  文
上訴駁回。
    事  實
一、蘇啓瑞前因公共危險案件，經原審法院以103年度審交易字
    第448號判決判處有期徒刑6月確定，業於民國103年10月21
    日易科罰金執行完畢（於本案構成累犯）。詎其仍不知悔改
    ，明知飲酒吐氣所含酒精濃度達每公升0.25毫克以上，不得
    駕駛動力交通工具，竟仍於108年10月20日上午9時許起，迄
    同日下午1時30分許止，在桃園市蘆竹區某農地飲用啤酒及
    米酒，而有吐氣所含酒精濃度達每公升0.25毫克以上之情形
    ，猶於同日下午2時50分許，自該處騎乘車牌號碼000-0000
    號普通重型機車上路，嗣於同日下午3時7分許，行經桃園市
    蘆竹區新生路289巷與大新路814巷口時，因酒後操控能力及
    反應力降低，與騎乘車牌號碼000-0000號普通重型機車之楊
    孟容發生碰撞，致楊孟容受有右側肘、腕、膝、髖部及左側
    手部、雙側足部擦挫傷等傷害，而楊孟容所搭載之黃○倫（9
    3年9月生，真實姓名年籍詳卷），亦受有左鎖骨閉鎖性骨折
    及四肢多處擦傷等傷害（過失傷害部分均業經楊孟容於偵查
    中撤回告訴，並經檢察官另為不起訴處分）。嗣經警據報處
    理，於同日下午3 時20分許，測得其吐氣所含酒精濃度達每
    公升0.47毫克，始查悉上情。
二、案經桃園市政府警察局蘆竹分局報告臺灣桃園地方檢察署檢
    察官偵查起訴。
    理  由
壹、程序部分
    按被告以外之人於審判外之陳述，雖不符刑事訴訟法第159
    條之1 至第159 條之4 之規定，而經當事人於審判程序同意
    作為證據，法院審酌該言詞陳述或書面陳述作成時之情況，
    認為適當者，亦得為證據；又當事人、代理人或辯護人於法
    院調查證據時，知有刑事訴訟法第159 條第1 項不得為證據
    之情形，而未於言詞辯論終結前聲明異議者，視為有前項之
    同意，刑事訴訟法第159條之5定有明文。經查，檢察官、上
    訴人即被告蘇啓瑞（下稱被告）於本院審判程序時就證據能
    力均表示沒有意見等語（本院卷第42、43頁），供述證據部
    分視為同意作為證據，本院審酌各該證據作成或取得時狀況
    ，並無顯不可信或違法取得等情況，且經本院依法踐行證據
    調查程序並認為適當，而有證據能力；其餘資以認定本案犯
    罪事實之非供述證據，亦查無違反法定程序取得之情形，依
    刑事訴訟法第158條之4之反面解釋，亦有證據能力。
貳、實體部分
一、上揭犯罪事實，業據被告於警詢、偵查、原審及本院審理時
    均坦承不諱（桃園地檢署108年度偵字第32323號卷〈下稱偵
    查卷〉第8、80頁、原審卷第49、53頁、本院卷第44頁），核
    與證人楊孟容於警詢及偵查時之證述大致相符（偵查卷第21
    、22、79、80頁），並有桃園市政府警察局道路交通事故當
    事人酒精測定紀錄表、桃園市政府警察局舉發違反道路交通
    管理事件通知單、道路交通事故現場圖、道路交通事故調查
    表㈠、道路交通事故調查報告表㈡、現場照片、車輛詳細資料
    報表、108年10月31日警員職務報告在卷（偵查卷第27、37
    至41、47至57、63頁）可稽，足認被告前開具任意性之自白
    核與事實相符，應堪採信。本案事證明確，被告犯行洵堪認
    定，應依法論科。　
二、論罪科刑
　㈠核被告所為，係犯刑法第185條之3第1項第1款之不能安全駕
    駛動力交通工具罪。
　㈡又被告有如事實欄所示之前案科刑及執行紀錄，有本院被告
    前案紀錄表在卷（本院卷第21至26頁）可考，其受徒刑之執
    行完畢，5年以內故意再犯本案有期徒刑以上之罪，為累犯
    。依司法院釋字第775號解釋之意旨，審酌被告前均係犯不
    能安全駕駛罪動力交通工具罪，被告一再犯相同罪質之罪，
    足見其惡性及對刑罰反應力薄弱，自應依刑法第47條第1項
    規定，加重其最低本刑。
三、駁回上訴之理由
    原審認被告罪證明確，依刑法第185條之3第1項第1款、第47
    條第1項，刑法施行法第1條之1第1項等規定，審酌被告明知
    酒醉駕車致車毀人亡之報導時有所聞，各級政府機關對酒後
    嚴禁駕車一節復迭經宣導，且被告前曾5次觸犯刑法第185條
    之3之公共危險罪，而分經法院判處罪刑確定，竟仍不知警
    惕，一再漠視法律禁令，又第6次再犯本案，實屬不該。衡
    酌被告本案吐氣所含酒精濃度為每公升0.47毫克，暨其犯後
    坦承犯行，態度尚可等一切情狀，量處有期徒刑7月。原審
    認事用法，均核無不合，量刑亦屬妥適。被告上訴意旨雖以
    其家庭因素請求輕判云云，惟原判決業於理由中敘明被告構
    成累犯之前案，且被告在本件之前，同有酒後駕車公共危險
    前案，本次是第6次觸犯相同之罪，有本院被告前案紀錄表
    可按。是被告前因酒後不能安全駕駛之公共危險罪而經判處
    徒刑並執行完畢，若真有如前述家庭因素羈絆，理應產生警
    惕作用，並自我約束控管避免再犯，然被告竟不知警惕又再
    犯本件，可見其確具有相當可責性，原審同此認定，就被告
    犯罪情節及科刑部分之量刑基礎，於理由欄內具體說明，顯
    已斟酌刑法第57條各款事由，並未逾越法定刑度，亦無明顯
    之裁量權濫用，自難遽指違法不當（最高法院75年度台上字
    第7033號判決意旨參照），被告以前詞提起上訴，自無理由
    ，應予駁回。
據上論斷，應依刑事訴訟法第368條，判決如主文。
本案經檢察官郭進昌提起公訴，檢察官何明楨到庭執行職務。
中　　華　　民　　國　　109 　年　　11　　月　　 5　　日
                  刑事第十九庭  審判長法　官  曾淑華
                                      法　官  王美玲 
                                      法　官  許文章 
以上正本證明與原本無異。
不得上訴。
                                      書記官  范家瑜
中　　華　　民　　國　　109 　年　　11　　月　　5 　　日